【裁判字號】    92,交聲,362
【裁判日期】    920818
【裁判案由】    聲明異議
【裁判全文】
臺灣高雄地方法院刑事裁定                        九十二年度交聲字第三六二號
    原處分機關  高雄巿政府交通事件裁決所
    受處分人即  甲○○
    異  議  人
右列受處分人即異議人因違反道路交通管理處罰條例案件，對於高雄市政府九十二年
七月十一日所為之處分（高市府交裁字第裁三二─ＢＲ0000000號），聲明異
議，本院裁定如左：
    主  文
異議駁回。
    理  由
一、異議意旨略以：異議人甲○○不確定是否曾於民國九十二年三月十日晚上九時二
    十九分許，在高雄市○○區○○路段之停車格內停車，但應可確定實際上並未收
    到停車費繳費通知單，根本不知要去補繳；於此情形，並非如道路交通管理處罰
    條例第五十六條第一項第十一款規定「不依規定繳費」，是否仍須按該條款處罰
    ，實有爭議。且異議人接獲罰單後，依法陳述意見，亦未被接受。爰於法定期間
    內對前開處分聲明異議，請求撤銷原處分。
二、按汽車駕駛人停車時，在道路收費停車處所停車，不依規定繳費者，處新台幣六
    百元以上一千二百元以下罰鍰，道路交通管理處罰條例第五十六條第一項第十一
    款定有明文。又地方主管機關應於路邊停車場開始使用前，將設置地點、停車種
    類、收費時間、收費方式、費率及其他規定事項公告週知。再路邊停車場之收費
    ，應依區域、流量、時段之不同，訂定差別費率，前項費率標準，由地方主管機
    關依計算公式定之，其計算公式應送請地方議會審議、停車場法第十三條、第三
    十一條分別定有明文。是高雄市政府依此乃訂定高雄市公共停車場收費辦法，就
    停車場收費標準分為計時、計次及月票三種，並依停車場區域、流量、時段分七
    種收費標準。
三、經查：
  (一)異議人所有車牌號碼Ｆ七─八一三九號自小客車，於九十二年三月十日晚上九時
    二十九分許，確有停放在高雄市○○路路邊收費停車格內之事實，業據證人即高
    雄市政府警察局公共停車場管理中心管理員，同時亦為當日開立補繳停車費之通
    知單收費員陳麗霞於本院到庭證述無訛。並有高雄市政府交通局九十二年五月二
    十二日高市交裁字第○九二○○○九二九○號函、及高雄市政府警察局九十二年
    四月十日高市警交大相字第ＢＲ0000000號舉發違反道路交通管理事件通
知單在卷可稽。且參酌異議人甲○○於本院陳稱：伊不確定是否有於裁決書所載
    之時、地停車，但伊確定並無收到繳費通知單，本件伊異議的重點在伊並無收到
    繳費通知單等語。準此，足徵異議人所有之前述車輛，應確曾於九十二年三月十
    日晚上九時二十九分許，停放在高雄市○○路路邊收費停車格內等情甚明。
  (二)證人即該路段管理員陳麗霞證稱：於九十二年三月十日晚上，伊確係擔任負責高
    雄市○○路段道路收費之管理員，該路段並無設置投幣計費器，係採計次的，即
    一天開立一次停車費繳費通知單，而管理員分早、晚班，晚班人員見停放車輛早
    班已開立繳費通知單，即不再開立，而伊開繳費通知單時，係記載自小客車之車
    號、廠牌及顏色，開完單後，將該繳費通知單夾在自小客車雨刷上，並以釘書針
    固定等語。足見高雄市政府警察局公共停車場管理中心之管理員已依規定程序開
    出繳費通知單。而行政機關除設有專人管理之停車場，管理停車繳費行政事宜外
    ，另在規劃各道路收費停車路段時，於道路上定點距離豎立收費停車路段告示牌
    ，乃公物提供公用之意思表示，屬於行政處分，依行政程序法第一百條第二項之
    規定，於公告時即生送達之效力，至使用人依公物之利用關係使用該等公物，因
    而獲得利益，行政機關本得依行政裁量收取使用規費。且本件亦由管理員將所開
    立之繳費通知單以釘書機訂於車前雨刷上，非僅單純夾在雨刷上，實已善盡管理
    及通知之責。況依前所述，異議人既確實於上開時、地在收費停車位停車，異議
    人當應知其已有繳費之義務；從而，異議人既於收費停車處所停車，即應依法持
    單繳費，倘未見有補費通知單，亦應洽詢停車場管理員補單繳費，若收費員已至
    他處巡場或下班不在場，而有任何停車疑義，亦可逕向停車管理中心查詢並補繳
    ，不因未見有停車繳費通知單而得解免其繳費責任。再參諸道路交通管理處罰條
    例第五十六條第一項第十一款僅規定汽車駕駛人在道路收費停車處所停車，應依
    規定繳費，不依規定繳費者，即得加以處罰，並未規定汽車駕駛人於接獲繳費通
    知單後始應繳費等情以觀，異議人於該處停車，更不待繳費員開立繳費通知單，
    即應主動繳費，此種停車繳費方式，行之有年，且為一般社會通念所知悉明瞭，
    並不以收費管理員開立繳費通知單為必要。
  (三)綜上所述，異議人既知停放車輛於設有收費之停車格，即應予繳費，縱然於取車
    時未見有任何繳費通知單，竟抱持僥倖之心態，不但未主動繳費，且未加以查詢
    ，即驅車駛離，本件異議人違反道路交通處罰條例第五十六條第一項第十一款規
    定之事證已明，異議人上開所辯，容屬無據，高雄市政府援引上開規定，裁處異
    議人罰鍰新台幣一千二百元，並無不當，異議人之異議為無理由，應予駁回。
四、據上論斷，應依道路交通案件處理辦法第十九條，裁定如主文。
中      華      民      國      九十二    年      八    月      十八    日
                                臺灣高雄地方法院刑事交通法庭
                                    法  官  洪榮家
右正本證明與原本無異。
如不服本裁定，應於裁定送達後五日內，向本院提出抗告狀。
                                    書記官  陳寰瑛
中      華      民      國      九十二    年      八    月      十八    日


司法院資訊處製作；財團法人民間司法改革基金會備份。
